# 关于投资性房地产处置问题

提问人：尼菲 时间：2018-01-10 15:01:33
请教版主和各位大神： 公司产业园区有两块土地，地上建筑一幢办公楼和三栋厂房，在投资性房地产科目采用公允价值模式核算（采用收益法评估，无法区分土地和房屋各自的公允价值），后地上建筑和大部分土地都出售给园区管委会，剩余一部分土地（土地证分割），假设土地用途是持有增值后出售则继续在投资性房地产核算，那么处置成本如何确认？

回答人：chenyiwei
建议参照近期周边条件类似的“裸地”的成交价格确定土地的公允价值，按照出售和保留的土地面积比例，合理确定继续保留的土地的公允价值，剩余部分作为本次出售的成本。